臺灣臺北地方法院交通事件裁定　　　　 96年度交聲字第861號
原處分機關　臺北市交通事件裁決所
異　議　人
即受處分人　甲○○
上列異議人即受處分人因違反道路交通管理處罰條例案件，對於
臺北市交通事件裁決所中華民國96年6 月28日所為之處分（原處
分案號：北市裁二字第裁22—AIL504111 號），聲明異議，本院
裁定如下：
    主  文
異議駁回。
    理  由
一、按汽車駕駛人，有駕駛執照逾有效期間仍駕車之情形者，處
    新台幣（下同）一千八百元以上三千六百元以下罰鍰，並禁
    止其駕駛，駕駛執照並應扣繳之，道路交通管理處罰條例第
    二十二條第一項第七款、第二項定有明文。再按交通法庭認
    為聲明異議無理由者，應依道路交通案件處理辦法第十九條
    規定，裁定駁回。
二、本件異議人即受處分人甲○○於民國九十六年五月二十四日
    十七時十六分，持逾有效期間（有效日期係至九十五年十一
    月十二日）之駕駛執照，駕駛車號ＧＨＸ—三八二號重型機
    車，行經臺北市○○路○段與和平東路三段路口，經原舉發
    單位臺北市政府警察局信義分局員警攔查，以異議人持逾期
    之駕駛執照之違規事實，依道路交通管理處罰條例第二十二
    條第一項第七款規定，製發掌電字第ＡＩＬ五○四一一一號
    舉發違反道路交通管理事件通知單予以舉發，並經原處分機
    關臺北市交通事件裁決所於九十六年六月二十八日以北市裁
    二字第裁二二—ＡＩＬ五○四一一一號裁決書，依據前開法
    條裁處罰鍰一千八百元，並扣繳駕駛執照，異議人不服該處
    分，而於九十六年七月十七日聲明異議等情，有上開舉發違
    反道路交通管理事件通知單、裁決書附卷可稽，先予敘明。
三、聲明異議意旨略以：異議人沒收到換照通知，也不知道駕照
    已過期，監理所稱駕照上載明之有效日期駕駛人應自行注意
    實在太不合理云云。經查：異議人並不否認有持逾期之駕駛
    執照駕駛車輛之違規行為，異議人雖辯稱於駕照到期前未收
    到換照通知書，然交通主管機關寄發之駕駛執照到期換照通
    知書係為便民性之服務措施，以提醒民眾換照日期，並非法
    定之必要程序，且駕照上亦已載明有效日期，駕駛人應自行
    注意駕照有限期間並辦理換照，異議人以未收到換照通知為
    由，主張處罰持逾期駕照駕車不合理等語，非有法律依據，
    顯屬卸責之詞，不足採信。從而，異議人有持逾期之駕駛執
    照駕駛車輛之違規事實，甚為明確，已堪認定。則原處分機
    關依前開道路交通管理處罰條例第二十二條第一項第七款、
    第二項規定裁處異議人罰鍰一千八百元，並扣繳駕駛執照，
    核無違法或其他不當之情形，聲明異議意旨仍執前詞，指摘
    原處分違法，為無理由，應予駁回。
四、據上論斷，應依道路交通案件處理辦法第十九條，裁定如主
    文。
中　　華　　民　　國　　96　　年　　8 　　月　　22　　日
                  交通法庭  法　官　余明賢
以上正本證明與原本無異
如不服本裁定應於送達後5 日內向本院提出抗告狀
 　　                       書記官　葉潔如
中　　華　　民　　國　　96　　年　　8 　　月　　24　　日
